【裁判字號】    98,司家聲,144
【裁判日期】    981224
【裁判案由】    依職權裁定確定訴訟費用額
【裁判全文】
臺灣臺南地方法院民事裁定           98年度司家聲字第144號
原      告  甲○○
            乙○○
上二人共同
法定代理人  丁○○
被      告  丙○○
上列當事人間給付扶養費事件，本院依職權裁定確定訴訟費用額
，裁定如下：
    主  文
被告丙○○應向本院繳納之訴訟費用額確定為新臺幣壹萬貳仟肆
佰捌拾捌元，並自本裁定送達之翌日起至清償日止，按週年利率
百分之五計算之利息。
    理  由
一、按經准予訴訟救助者，於終局判決確定或訴訟不經裁判而終
    結後，第一審受訴法院應依職權以裁定確定訴訟費用額，向
    應負擔訴訟費用之當事人徵收之；其因訴訟救助暫免而應由
    受救助人負擔之訴訟費用，並得向具保證書人為強制執行，
    ；又法院未於訴訟費用之裁判確定其費用額者，第一審受訴
    法院於該裁判有執行力後，應依聲請以裁定確定之；依第1
    項確定之訴訟費用額，應於裁定送達之翌日起，加給按法定
    利率計算之利息，民事訴訟法第91條第1項、第3項、第114
    條第1項分別定有明文。又按應負利息之債務，其利率未經
    約定，亦無法律可據者，週年利率為百分之五，民法第203
    條並有明文規定。
二、次按，訴訟標的之價額，由法院核定。核定訴訟標的之價額
    ，以起訴時之交易價額為準；無交易價額者，以原告就訴訟
    標的所有之利益為準。因財產權而起訴，其訴訟標的之金額
    或價額在新臺幣十萬元以下部分，徵收一千元；逾十萬元至
    一百萬元部分，每萬元徵收一百元；逾一百萬元至一千萬元
    部分，每萬元徵收九十元；逾一千萬元至一億元部分，每萬
    元徵收八十元；逾一億元至十億元部分，每萬元徵收七十元
    ；逾十億元部分，每萬元徵收六十元；其畸零之數不滿萬元
    者，以萬元計算。民事訴訟法第77條之1第1項、第2項，第
    77條之13分別定有明文。
三、經查，本院以98年度家訴字第69號案受理上列當事人間給付
    扶養費事件，原告甲○○、乙○○聲請訴訟救助，業經本院
    以98年度家救字第39號裁定對原告准予訴訟救助，而暫免繳
    納訴訟費用。嗣本案部分經本院以98年度家訴字第69號判決
    在案，其中判決主文第4項載明本判決關於原告甲○○之部
    分，訴訟費用由被告負擔百分之七十四，餘由原告甲○○負
    擔；第5項載明本判決第二項關於原告乙○○部分，訴訟費
    用由被告負擔百分之八十七，餘由原告乙○○負擔。該判決
    業於民國98年11月30日確定，上情經本院依職權調閱上開卷
    宗核閱屬實，堪予認定。另查，本件為因財產權而起訴者，
    依原告起訴時所主張者，原告甲○○之部分請求新臺幣(下
    同)384,804元，故應徵收第一審訴訟費用為4,190元，是依
    判決主文第4項之記載，被告丙○○應負擔百分之七十四即
    3,101元；原告乙○○之部分請求984,883元，故應徵收第一
    審訴訟費用為10,790元，是依判決主文第5項之記載，被告
    丙○○應負擔百分之八十七即9,387元，是合計被告丙○○
    應負擔之訴訟費用額確定為12,488(3,101+9,387)元，，爰
    裁定如主文之內容。
四、依民事訴訟法第114條第1項前段、第91條第3項，裁定如主
    文。
中    華    民    國    98    年    12    月  24     日
                  家事法庭司法事務官    林可婷
上為正本係照原本作成
如不服本裁定，應於裁定送達後10日內，以書狀向司法事務官提
出異議。
中    華    民    國    98    年    12    月  24     日
                          書記官  黃心怡


司法院資訊處製作；財團法人民間司法改革基金會備份。
